【裁判字號】    95,訴,2988
【裁判日期】    951114
【裁判案由】    毒品危害防制條例
【裁判全文】
臺灣臺中地方法院刑事判決              95年度訴字第2988號
公  訴  人  臺灣臺中地方法院檢察署檢察官
被      告  甲○○
上列被告因毒品危害防制條例案件，經檢察官提起公訴（95年度
毒偵字第3308號），被告於準備程序中就被訴事實為有罪之陳述
，受命法官於聽取當事人之意見後，由本院合議庭裁定改由受命
法官獨任依簡式審判程序審理，本院判決如下：
    主  文
甲○○施用第一級毒品，累犯，處有期徒刑拾月。
扣案之海洛因壹包（淨重零點壹陸公克）沒收銷燬之，盛裝海洛
因之袋子壹個沒收。
    犯罪事實
一、甲○○於民國91年間，曾犯竊盜罪，經本院判處有期徒刑六
    月確定，又犯恐嚇取財罪、妨害自由罪、施用第一級毒品罪
    、施用第二級毒品罪，經本院分別判處有期徒刑一年二月、
    三月、十月、四月，定應執行刑為有期徒刑二年四月確定，
    其中施用毒品部分，並經本院裁定強制戒治。刑罰有期徒刑
    六月、二年四月部分，於95年4月26日合併執行完畢。強制
    戒治部分，於92年10月17日執行完畢。猶不知悔改，復基於
    施用第一級毒品之犯意，自95年6月中旬某日起至95年7月7
    日21時許止，在其臺中縣龍井鄉○○路○段149巷56號住處，
    以將第一級毒品海洛因摻入香菸內抽吸之方式，施用海洛因
    多次。嗣於95年7月11日上午9時40分許，在臺中縣沙鹿鎮○
    路○街27號旁之車棚內為警查獲，並扣得其所有疑似海洛因
    之白粉一包（含袋重0.98公克）。
二、案經臺中縣警察局清水分局報請臺灣臺中地方法院檢察署檢
    察官偵查起訴。
    理  由
一、上開犯罪事實業經被告甲○○自白不諱，且警察採其尿液送
    鑑驗結果，呈嗎啡陽性反應，此有中山醫學大學附設醫院檢
    驗科藥物檢測中心所出具之檢驗報告一紙附卷可稽（參毒偵
    卷第19頁），並有扣案疑似海洛因之白粉一包足憑，而該包
    疑似海洛因之白粉經送鑑定結果，亦認含第一級第六項毒品
    海洛因成分（淨重0.16公克），此有法務部調查局95年8月2
    2日調科壹字第120018374號鑑定通知書一份在卷可佐（參毒
    偵卷第18頁），顯見被告自白與事實相符。又被告於91年間
    ，曾因施用毒品案件，經本院裁定強制戒治，並於92年10月
    17日執行完畢釋放乙情，有被告之全國施用毒品案件紀錄表
    及臺灣高等法院被告前案紀錄表各一份存卷可證。被告於強
    制戒治執行完畢釋放後，五年內再犯毒品危害防制條例第10
    條第1項之罪，事證已臻明確，犯行應堪認定。
二、核被告所為，係犯毒品危害防制條例第10條第1項之施用第
    一級毒品罪。其因施用海洛因而持有第一級毒品之行為，為
    施用第一級毒品行為所吸收，不另論罪。又施用毒品之行為
    ，具有成癮性、依賴性，故施用者常反覆實施同種之行為，
    屬常習犯，行為者雖有多次之施用毒品行為，但應以包括之
    一行為視之，屬包括之一罪。本件被告多次施用海洛因之行
    為，即應屬包括之一罪。再刑法雖於94年2月2日修正公布，
    並於95年7月1日生效施行，惟因被告施用海洛因之行為，屬
    包括一罪，應以其最後施用時間，為其行為終了之日，逕行
    適用終了之日當時之法律，而其行為終了之日既為95年7月7
    日即刑法修正生效施行之後，即應逕行適用修正後之法律，
    不生新舊法之比較問題。至於最高法院95年第8次刑事庭決
    議雖謂「連續犯一部行為在舊法時，他部行為在新法施行後
    時，於舊法時期發生並完成之行為，依裁判時之新法第2條
    第1項，適用有利於行為人之法律，於修正後發生並完成之
    犯罪，則依新法處理，前後二者再就第51條之適用，依新法
    第2條第1項比較結果，而適用舊法有關數罪併罰之規定處理
    」，然此乃指該數行為之性質於刑法修正後即無法論以包括
    一罪者而言，而本件被告施用海洛因之行為為包括之一罪，
    故無該決議之適用，附此敘明。另被告於91年間，曾犯竊盜
    罪，經本院判處有期徒刑六月確定，又犯恐嚇取財罪、妨害
    自由罪、施用第一級毒品罪、施用第二級毒品罪，經本院分
    別判處有期徒刑一年二月、三月、十月、四月，定應執行刑
    為有期徒刑二年四月確定，兩案於95年4月26日合併執行完
    畢，此有臺灣高等法院被告前案紀錄表一份在卷可證，被告
    受徒刑之執行完畢後，五年以內故意再犯本件有期徒刑以上
    之罪，為累犯，依刑法第47條第1項規定，應加重其刑。爰
    審酌被告犯後坦認所為態度良好，所為並未積極侵害他人權
    益，施用時間不到一個月等一切情狀，量處如主文所示之刑
    。扣案之海洛因一包（淨重0.16公克），依毒品危害防制條
    例第18條第1項前段之規定，應併予宣告沒收銷燬之，盛裝
    海洛因之袋子一個，係被告所有供施打海洛因所用之物，此
    經被告陳明在卷，依刑法第38條第1項第2款之規定，亦併為
    沒收之宣告。
據上論斷，應依刑事訴訟法第273條之1第1項、第299條第1項前
段，毒品危害防制條例第10條第1項、第23條第2項、第18條第1
項前段，刑法第11條、第47條第1項、第38條第1項第2款，判決
如主文。
中    華    民    國    95    年    11    月    14    日
                               法  官  李秋娟
上為正本係照原本作成
如不服本判決，應於送達後十日內向本院提出上訴狀 （須附繕
本），上訴於臺灣高等法院臺中分院。
                               書記官  吳慕先
中    華    民    國    95    年    11    月    14    日
附錄論罪科刑法條
毒品危害防制條例第十條第一項：
施用第一級毒品者，處六個月以上五年以下有期徒刑。


司法院資訊處製作；財團法人民間司法改革基金會備份。
